DIEGO CUEVAS

+573202680705 • ingdcuevas@gmail.com • Bogota D.C., Colombia • LinkedIn • Portfolio • GitHub

Frontend Developer

Desarrollador frontend con más de 2 años de experiencia en la creación de interfaces de usuario atractivas y de alto rendimiento. Competente en HTML, CSS y JavaScript, con experiencia práctica en marcos modernos como React y Next.js. Experimentado en tecnologías backend como Node.js, Express, MongoDB y PostgreSQL. Experto en optimizar el rendimiento de aplicaciones web y mejorar la experiencia del usuario a través de soluciones innovadoras. Apasionado por crear diseños intuitivos y centrados en el usuario y mantenerse actualizado con las últimas tendencias de la industria.

Professional Experience

Medical Appointments, Colombia DESARROLLADOR FRONTEND

Jun 2024 - Present

- Aplicación fullstack desarrollada para agendar, reagendar y cancelar citas médicas, en la cual los pacientes, se pueden registrar, por medio de un formulario diseñado detalladamente para recopilar la información del paciente, así como el doctor que desean que los atienda.
- La aplicación esta desarrollada sobre Appwrite, la cual nos permite implementar bases de datos, almacenamiento, autenticación y mensajería a nuestra aplicación.
- Los administradores de la plataforma pueden modificar las citas a disposición y toda modificación se le informará al paciente por medio de mensaje de texto, usando Twilio.

Twitter Clone, Colombia DESARROLLADOR FRONTEND

Jun 2024 - Jul 2024

- Aplicación fullstack desarrollada en el front con React, TailwindCss, React Query, React hot toast, react router dom y DaisyUI, y el back se desarrolló con NodeJs, Express, MongoDB, Mongoose, jsonwebtoken, cloudinary y bcryptJs.
- Como caracteristica importante a destacar, es la protección de rutas tanto en el backend como en el front. Para el back se implementó un middleware que verifica por medio de jwt si existe un token para permitir el acceso del usuario a los diferentes endpoints del servidor.
- Los modelos de Usuarios, posts, autenticación se implementaron por medio de MongoDB con la ayuda de Mongoose para estructurar, organizar y validar la información.

Education

Soy Henry, Bogotá, Colombia, Fullstack Developer in Fullstack Developer, Jan 2022 - Nov 2022

Platzi, Bogotá D.C, Colombia, Arquitecto Frontend in Web Development, Jan 2021 - Jun 2021

Universidad de Pamplona, Pamplona, Colombia, Ingeniero de Telecomunicaciones

Core Competencies

Programming Languages JavaScript, TypeScript, HTML, CSS, SQL

Web Development Frameworks and Libraries React, NextJs, TailwindCSS, Zustand, React Redux, React router, Sass **Database Management** Mongoose, MongoDB, PostgreSQL

Development Tools Webpack, NPM, Git, GitHub, vite

Testing Jest

Languages Spanish, English